Сергей Гладышев

Q 09/06/1992

 О Благовещенск 675000, РФ
 □ +79098181774
 ✓ gsu1234@mail.ru
 Ф http://gsudev.com

Персональная информация

Здравствуйте.

Я веб-разработчик, занимающийся разработкой и оптимизацией интерактивных, удобных и функциональных проектов. Я использую аналитические навыки и пристальное внимание к деталям, чтобы предложить оригинальные и эффективные решения, предоставлять технические знания и опыт, а также создавать новые веб-сайты.

Опыт работы

08/2020 — PRESENT MOCKBA (УДАЛЕННО)

Битрикс разработчик YLab

https://ylab.io/

Разработка приложений для Битрикс24

Приложение для формирования xml файлов В xml записываются данные сделки и товаров сделки

Приложение для интеграции Google Таблицы с сущностями Битрикс24 - сделками , товарами , счетами Возможности приложения :

Экспорт счетов в гугл таблицу

Экспорт сделок в гугл таблицу

Импорт записей из гугл таблицы в товары сделки CRM

Импорт записей из гугл таблицы в товары

Кастомное активити для запуска импорта/экспорта из бп

Запуск импорта/экспорта по событию редактирования или смены статуса сделки

Для работы с гугл таблицами используется Google Sheets API

Участие в разработке сервиса управления автопарками

Это большой проект, написанный частично на Битриксе, частично на Laravel.

По каждой машине фиксируются все действия с ней. Ежемесячно для каждой компании - пользователя сервиса формируется отчетность с учетом пробега каждой машины, потраченного топлива, водителям, ремонтам, ДТП, штрафам и другим показателям.

Опыт работы

Переход от Битрикса и монолита в сторону микросервисов

Разработка корпоративного портала на основе Битрикс.

- Активное участие в процессе разработки на протяжении всего жизненного цикла функциональных частей проекта по методологии Agile
- Анализ требований и трансформация их в функциональные компоненты
- Работа с большим количеством legacy кода
- Создание технической документации для реализованного функционала

Профиль проекта - Корпоративный портал металлургического комбината Крупнейшего производителя стали в России

Составил план оптимизации тяжелых запросов к БД при загрузке страницы новостей.

Перенести некоторые операции из реалтайма на агент, выполняющийся на кроне. Целью оптимизация является не снизить награзку на бд, а избавиться от задержки при работе компонента, чтобы страница быстрее формировалась и выдавалась пользователю. Перенести очистку счетчика пользователей на агент. Заменить некоторые методы аналогами из нового ядра.

Составил схему работы Rest API для Vue компонентов. Для примера я создал vue компонент , который выводит список элементов инфоблока.

Vue компонент подключается в шаблоне битрикс компонента.

В шаблоне битрикс компонента подключаются скрипты и стили, необходимые для работы данного vue компонента. Настроил через сборщик фронтенда расположение ресурсов для компонента.

Добавил маршрут для запроса. Работа с пагинацией, фильтрацией, сортировкой и исключениями заточена под rest api. Проверка авторизации по bitrix_sessid. Обмен данными проходит в формате json.

Составил план оптимизации загрузки страниц заявки в разделе.

Исследовал код сервиса. Выявил места, требующие оптимизации. Составил план по оптимизации.

Опыт работы

Реализовал новый функционал для раздела профконкурсов.

Добавил новую сущность - площадки для конкурсов. Площадка - это обособленное подразделение или предприятие. Площадка является одним из ключевых свойств конкурса.

Пререработка главной страницы раздела. Реализация добавления/редактирования/удаления площадки. Реализация связывания площадок и конкурсов. Т.к. между конкурсами и площадками устанавливается связь "многие ко многим", то добавление связующей таблицы является более гибким и оптимизированным решением, чем заводить поле у элементов инфоблока с конкурсами или с площадками, тем более с учетом того факта, что конкурсы содержатся в нескольких инфоблоках. Ещё это позволяет хранить, помимо самой связи, какие либо атрибуты связи, например сортировку, в результате чего проще реализовать редактирование привязки конкурсов и их сортировки одновременно в пределах одного поля на форме. При добавлении связи проводится проверка на уникальность - если связь уже существует, то новая не добавляется, а просто обновляется значение сортировки у существующей. Таким образом связь между отдельно взятыми конкурсом и площадкой возможна только в единственном экземпляре.

06/2018 — 08/2020 МОСКВА (УДАЛЕННО)

Back-End разработчик Notamedia

https://nota.media/

Я работал исключительно над интранет-веб-порталами для решения различных бизнес-задач. Мы использовали такие технологии, как: PHP, Битрикс, Vue. У нас была тонна PHP-кода, и у меня была возможность работать над некоторыми PHP-проектами.

В работе над проектами мы использовали Agile методологию. Я возглавлял небольшую команду в течении одного двухнедельного спринта.

Мой типичный день был таков: разработка нового функционала, обсуждение деталей технического задания или процесса выполнения задачи с аналитиком, исправление багов, обсуждение деталей с тестировщиком.

Я работал в каждодневном сотрудничестве с тим лидом, фронтендером, тестировщиком и аналитиком.

Разработка всегда сопровождалась аналитической работой. Иногда я обсуждал с аналитиком некоторые корректировки для технического задания, если находил в нем какие либо пробелы или противоречия.

Опыт работы

Профиль проекта - Информационный портал Место общения, дружбы и взаимопомощи соседей по жилому комплексу.

Проект использует PHP и API Битрикса для реализации RESTful API, к которому подключается интерфейс, написанный на Vue. Архитектура проекта позволила легко покрыть его юнит тестами.

Здесь я работал в тесном контакте с тестировщиком и front-end разработчиком.

Профиль проекта - Цифровое рабочее место сотрудника Внутренний портал IT-холдинга.

Портал обеспечивает удобный доступ к корпоративному контенту и сервисам и его используют 2000 сотрудников.

Я участвовал в разработке основной массы нового функционала: Обратная связь, Рабочие группы, Новости, Телефонный справочник, Календарь, Дни рождения, Личный кабинет, Доска объявлений, Виджеты, FAQ, Диск.

Я переработал интеграцию с Медиатором - MSSQL базой данных, из которой импортируются данные для подразделений и сотрудников.
На начальном этапе я устранил особо критичные

на начальном этапе я устранил осооо критичные проблемы, собрал функционал в модуль. Далее исправил череду багов, но оставались некоторые проблемы, для исправления которых мы переделали порядок обновления данных подразделений и пользователей, я переписал алгоритм импорта и оптимизировал его производительность.

Эти действия привели к следующим результатам:

- Исправлен некорректный импорт некоторых пользовательских данных
- Оптимизация аглоритма сократила время импорта и потребление оперативной памяти сервера
- Исправлен самый проблемный баг дублирование профилей некоторых пользователей
- Переделана архитектура модуля, что позволило сделать его более гибким, в результате чего стало возможным добавлять новые сценарии импорта в кратчайшие сроки, что позволило быстро реагировать на изменения в структуре Медиатора
- Предусмотрена обработка крайних случаев

Я исправил около пары десятков сложных багов в различных функциональных частях проекта. Я участвовал в демонстрации клиенту разработанно функционала.

Я анализировал техническое задание и обсуждал с аналитиком проблемы и некоторые детали реализации. Изменения в бд, кроме бизнес процессов, мы фиксировали в миграциях, за время разработки было

Опыт работы

создано около полусотни миграций данных.

Профиль проекта - Корпоративный портал Автоматизированная система для организации благотворительных мероприятий.

Целью создания системы являлась организация единого рабочего пространства для сотрудников, а так же автоматизация процесса создания и распространения заданий.

Система позволяет автоматически создавать и распределять задачи по сотрудникам, тем самым упрощая коммуникацию и рабочий процесс внутри компании. В свою очередь, руководители компаний всегда могут видеть, на каком этапе находится процесс подготовки благотворительной акции и какие задачи в настоящее время выполняются сотрудниками. Автоматизация процесса утверждения документов и соглашений между ведомствами упрощает процесс подготовки событий, а также позволяет хранить актуальные копии согласованных документов в системе с возможностью просмотра информации о том, кто и когда участвовал в процессе утверждения. По завершении подготовки мероприятия система уведомляет всех участников о том, что мероприятие успешно проведено, так что все департаменты, участвующие в подготовке, своевременно узнают о результате их совместной работы.

На этом проекте я был единственным разработчиком. В конце каждого спринта я демонстрировал разработанный функционал клиенту при созвоне по видеосвязи.

Перед началом разработки при оценке технического задания обсуждал с аналитиком детали для устранения противоречий и неопределенностей.

В конструкторе бизнес процессов было создано 5 бизнес-процессов, 4 из которых были подпроцессами одного большого. Ещё были кастомизированы некоторые компоненты под требования тз.

11/2016 — 05/2018 ПЕРМЬ (УДАЛЕННО)

Битрикс разработчик DigitalSpectr

https://digital-spectr.ru/

Я отвечал за разработку и поддержку интернет магазинов.

Мы использовали LAMP стек. 70% моей работы составляла back-end разработка на PHP, 30% - работа с јѕ библиотекой Битрикса. При подключении к новому проекту я разворачивал для себя рабочее окружение.

Профиль проекта - Интернет магазин мебели https://dyatkovo.ru/

Разработка и дальнейшее сопровождение после релиза. Работал в качестве back-end разработчика.

Опыт работы

02/2016 — 07/2016 ХАБАРОВСК (УДАЛЕННО)

Beб разработчик LabLend

09/2015 — 02/2016 МОСКВА (УДАЛЕННО)

PHP разработчик DanceLife

Это моя вторая full-stack работа, я использовал HTML, CSS, Javascript, PHP и MySQL.

Я работал с крупным веб-приложением - это был центр регистрации для участников чемпионатов по танцам.

08/2014 — 01/2016 УДАЛЕННО

Веб разработчик Фриланс

Я предлагал услуги веб-разработки несколько раз в год. Большинство моих клиентов просили о разработке интерфейса. В основном, бизнес-портфолио сайтов.

10/2014 — 05/2015 МОСКВА (УДАЛЕННО)

Front-End разработчик СоциоФактор

CRM Crowdman

PHP, Yii, Bootstrap. Принимал участие в разработке в качестве front-end разработчика.

Для создания интерактивных диаграмм использовалась библиотека JointJS. Первый опыт работы с системой контроля версий Git и первый опыт работы в большой команде. Притом команд было несколько и каждая команда работала в своей ветке, т.е. для новой задачи новая ветка не создавалась, ветки были закреплены именно за командами, а не за задачами.

12/2012 — 06/2015 БЛАГОВЕЩЕНСК

Веб разработчик Retina

Сертификаты

https://dev.1c-bitrix.ru/learning/resume.php? ID=68637637-245661

Образование

09/2009 — 06/2014 БЛАГОВЕЩЕНСК

Физико-математический факультет, инженер информационных систем Благовещенский Государственный Педагогический Университет

https://bgpu.ru/

История

Деятельность в сфере web-разработки я начал в декабре 2012. Изначально хотел работать в сфере прикладного программирования, в web попал почти случайно. Приближалась преддипломная практика и мы - трое человек с факультета - решили организовать компанию, в которой можно было бы работать и одновременно проходить практику. Так начался мой первый рабочий опыт. Офис арендовали недалеко от университета, поэтому было удобно проходить после занятий сразу на работу. Компания занималась созданием сайтов на заказ. Я работал на должности разработчика. Спустя пол года существования компании мы съехали с офиса и перешли в удалённый формат - так было удобнее и проще, и я сам для себя открыл, что работать откуда угодно и не быть привязанным к физическому рабочему месту - это очень удобно. С того момента я работаю исключительно в remote формате.